臺灣臺南地方法院刑事判決
110年度訴字第135號
公  訴  人  臺灣臺南地方檢察署檢察官
被      告  朱明亮


選任辯護人  張簡宏斌律師
上列被告因殺人未遂等案件，經檢察官提起公訴（110年度調偵
字第179號），本院判決如下：
    主  文
本件公訴不受理。
    理  由
一、公訴意旨略以：
　㈠被告朱明亮明知可發射子彈具有殺傷力之手槍及子彈，係槍
    砲彈藥刀械管制條例第4條第1項第1款、第2款所列管之槍砲
    、彈藥，非經中央主管機關內政部之許可，不得無故持有之
    ，竟仍基於持有具有殺傷力之改造手槍（含彈匣1個）、制
    式子彈之犯意，於民國108年10-11月間某日，在臺南市○區○
    ○路○段00巷00號自家處，自「黃富村」取得具有殺傷力之改
    造手槍1枝（槍枝管制編號0000000000）、具有殺傷力之制
    式子彈3顆（均係已擊發之口徑9Χ19mm制式彈殼），即將上
    開物品攜至上開住處，而未經許可，無故持有之。
  ㈡朱明亮與戴上傑前有金錢借貸糾紛雙方發生口角爭執而心生
    怨懟，於109年5月31日晚上7時10分許，騎乘車牌號碼000-0
    00號普通重型機車，前往位於臺南市○區○○路000巷00弄0號
    建築工地處，攜帶上開具有殺傷力之改造手槍1枝及具有殺
    傷力之子彈3顆外出，前往上開建築工地處，明知其持槍朝
    他人頭部、右手臂、腹部發射可能發生死亡之結果，竟基於
    殺人之犯意，持扣案之槍枝朝戴上傑之頭部、右手臂、腹部
    等重要部位發射3槍，致戴上傑受有腹部右臀穿刺傷併小腸
    大腸破孔及骨盆出血性及休克、頭皮穿刺傷1公分、右手穿
    刺傷1公分及異物之傷害、傷口膿瘍，幸經蔡福田發現報警
    並將戴上傑立即送國立成功大學醫學院附設醫院急救，始倖
    免於難。嗣朱明亮於同日晚上7時46分，前往臺南市政府警
    察局第五分局偵查隊投案，扣得上開改造手槍1把（含彈匣1
    個）等物，始知悉上情。
  ㈢因而認被告上開所為，分別涉犯下列罪名：
　⒈犯罪事實一部分：涉犯修正前第8條第4 項之非法持有可發射
    子彈具殺傷力之槍枝罪及槍砲彈藥刀械管制條例第12條第4 
    項之非法持有子彈罪嫌。
  ⒉犯罪事實二部分：涉犯刑法第271條第2項、第1項之殺人未遂
    罪嫌。
二、按被告死亡者，應諭知不受理之判決，並得不經言詞辯論為
    之，刑事訴訟法第303條第5款、第307條分別定有明文。
三、經查，本件被告業於110年9月15日死亡乙節，有其個人戶籍
    資料查詢結果在卷可參。揆諸前開規定，爰不經言詞辯論，
    逕為諭知不受理之判決。
據上論斷，應依刑事訴訟法第303 條第5 款、第307 條，判決如
主文。
中　　華　　民　　國　　110 　年　　10　　月　　13　　日
　　　　　　　　　刑事第十二庭審判長  法　官　張婉寧
　　　　　　　　　                    法  官  陳嘉臨
　　　　　　　　　                    法  官  黃鏡芳
    
以上正本證明與原本無異。
如不服本判決應於收受本判決後20日內向本院提出上訴書狀，並
應敘述具體理由。其未敘述上訴理由者，應於上訴期間屆滿後20
日內向本院補提理由書狀（均須按他造當事人之人數附繕本）「
切勿逕送上級法院」。 
    　　　　　　　　　　　　　　　　　書記官  施茜雯
中　　華　　民　　國　　110 　年　　10　　月　　13　　日